<?xml version="1.0" encoding="UTF-8" standalone="yes"?>
<Wordlist>
    <Paradigm pdgId="1219309" lemma="засі+ліцца" tag="VIPRX">
        <Variant id="a" pravapis="A2008" lemma="засі+ліцца">
            <Slounik name="piskunou2012" idx="65555">{b}засі´лі´цца{/b}* {i}зак.{/i}, засі´люся, -ліцца {i}і{/i} засілю´ся, -лі´цца, -ліце´ся /// v11{sup}1{/sup}#v11{sup}1{/sup} B/</Slounik>
            <Form tag="0">засі+ліцца</Form>
            <Form tag="F1S">засі+люся</Form>
            <Form tag="F2S">засі+лішся</Form>
            <Form tag="F3S">засі+ліцца</Form>
            <Form tag="F1P">засі+лімся</Form>
            <Form tag="F2P">засі+ліцеся</Form>
            <Form tag="F3P">засі+ляцца</Form>
            <Form tag="PMS">засі+ліўся</Form>
            <Form tag="PFS">засі+лілася</Form>
            <Form tag="PNS">засі+лілася</Form>
            <Form tag="PXP">засі+ліліся</Form>
            <Form tag="I2S">засі+лься</Form>
            <Form tag="I2P">засі+льцеся</Form>
            <Form tag="PG">засі+ліўшыся</Form>
        </Variant>
        <Variant id="b" pravapis="A2008" lemma="засілі+цца">
            <Slounik name="piskunou2012" idx="65555">{b}засі´лі´цца{/b}* {i}зак.{/i}, засі´люся, -ліцца {i}і{/i} засілю´ся, -лі´цца, -ліце´ся /// v11{sup}1{/sup}#v11{sup}1{/sup} B/</Slounik>
        </Variant>
    </Paradigm>
    <Paradigm pdgId="1219310" lemma="засі+ліць" tag="VTPNX" meaning="злавіць каго-небудзь у сіло; павесіць каго-небудзь; зачэрпнуць што-небудзь">
        <Variant id="a" pravapis="A2008" lemma="засі+ліць">
            <Slounik name="piskunou2012" idx="65556">{b}засі´лі´ць{/b}* {i}зак.{/i}, засі´лю, -ліць {i}і{/i} засілю´, -лі´ць, -ліце´ /// v11{sup}1{/sup}#v11{sup}1{/sup} B/</Slounik>
            <Form tag="0">засі+ліць</Form>
            <Form tag="F1S">засі+лю</Form>
            <Form tag="F2S">засі+ліш</Form>
            <Form tag="F3S">засі+ліць</Form>
            <Form tag="F1P">засі+лім</Form>
            <Form tag="F2P">засі+ліце</Form>
            <Form tag="F3P">засі+ляць</Form>
            <Form tag="PMS">засі+ліў</Form>
            <Form tag="PFS">засі+ліла</Form>
            <Form tag="PNS">засі+ліла</Form>
            <Form tag="PXP">засі+лілі</Form>
            <Form tag="I2S">засі+ль</Form>
            <Form tag="I2P">засі+льце</Form>
            <Form tag="PG">засі+ліўшы</Form>
        </Variant>
        <Variant id="b" pravapis="A2008" lemma="засілі+ць">
            <Slounik name="piskunou2012" idx="65556">{b}засі´лі´ць{/b}* {i}зак.{/i}, засі´лю, -ліць {i}і{/i} засілю´, -лі´ць, -ліце´ /// v11{sup}1{/sup}#v11{sup}1{/sup} B/</Slounik>
        </Variant>
    </Paradigm>
</Wordlist>
